Inventaris van het archief van de Directie van de Landbouw: Afdeling Veeteeltaangelegenheden, 1898-1947 (1949)
Nationaal Archief, Den Haag
- Varkensfokkerij, 131-143
  - Diverse stukken, 131
    - Rapport Stamboekwezen fokkerij,1921-1931
    - Invoer fokdieren uit Duitschland,1921
    - Oprichting varkensfokvereeniging Zuid-Holland,1922
    - Contracten Stamboek- en Selectiemesterij,1922-1934
    - Varkensmesterij,1927
    - Reizen buitenland,1928-1929
    - Benoeming Leden Commissie Varkensfokkerij,1919-1942
    - Commissie Varkensfokkerij uit Kon. Ned. Landbouw Comité,1934
    - Centraal Bureau voor de Varkensfokkerij,1922
    - Marofilm "Van Vet en Mager",1938
    - Satistische gegevens en beschouwingen Varkenshouderij
  - [Jaar]verslagen Varkensfokverenigingen, Commissies en Varkensstambomen, 132
  - Subsidiën, Rekening en Verantwoording: Algemene Beschikkingen, de provincies: Drenthe, Friesland, Gelderland, Groningen, Limburg en Noord-Brabant,1914-1921, 133
  - , Subsidiën, Rekening en Verantwoording: Algemene Beschikkingen, de provincies: Noord-Holland, Overijssel, Utrecht, Zeeland en Zuid-Holland,1914-1921; Inlandsch Varkensstamboek; Nederlands Slagersbond; Vereniging Wetenschappelijk Teelt,1914-1921; 134
  - Subsidiën, Rekening en Verantwoording, 135-138
    - 1922-1925, 135
    - 1926-1932, 136
    - 1933-1937, 1 juni, 137
    - 1937, 1 juni - 1937, 31 december[o.a. subsidie aan inkoopcombinatie te Oss], 138
  - Commissie van Toezicht op de Selectiemesterijen, Subsidiën, balans, verlies- en winstrekeningen. 1930-1939, 139
  - Commissie van Toezicht op de Selectiemesterijen, Jaarverslagen; verslagen en overzichten van werkzaamheden; buitenlandse reizen. 1930-1939, 140
  - , Nederlandsche Baconcontrôle: Weekrapporten Hoofdinspecteur, verslagen van vergaderingen,1935-1936; Nederlandsche Baconcontrôle: Correspondentie betreffende levering van zachte varkens,1935-1936; 141
  - Nederlandsche Baconcontrôle: Weekrapporten Hoofdinspecteur, verslagen van vergaderingen,1937-1939, april, 142
  - Nederlandsche Baconcontrôle: Weekrapporten Hoofdinspecteur, verslagen van vergaderingen,1939, mei - 1947, augustus, 143
- Geitenfokkerij, 144-152
  - Subsidiën, Rekening en verantwoording, 144-150
    - 1914-1917, 144
    - 1918-1921, 145
    - 1922-1924, 146
    - 1925-1929, 147
    - 1930-1939, 148
    - 1939-1947[I], 149
    - 1939-1947[II], 150
  - Verslagen Provinciale Commissies tot Verbetering van het Geitenras,1932-1937, 151
    Subsidiën, Rekeningen en verantwoording
  - , Comm. Geitenfokkerij,1914-1924; Jaarverslagen en Stamboeken,1914-1945; Provinciale Reglementen,1917-1932; Dekbokken modelboerderij voor geiten; Organisatie geitenfokkerij in Drenthe en Gelderland; Subsidie Congres Geitenteelt,1920-1944[7]; 152
- Schapenfokkerij, 153-156
  - , Subsidie, Rekening en verantwoording,1915-1932; Jaarverslagen,1917-1932; Centraal Bureau Schapenfokkerij,1926-1933; 153
  - Subsidiën, Rekening en verantwoording,1933-1946, 154
  - , Catalogi, verslagen en stamboeken,1936-1946; Steun schapen op Texel,1936; Comité Europeén des Eleveurs de Mouton,1938-1939; Telen en Beschouwingen Schapenfokkerij in Nederland; 155
  - , Correspondentie en notulen vergaderingen,1920-1931; Nederlandse Wolfederaties,1936-1944; Vordering Nederlands scheerwol en Blootwol,1939-1940; 156
- Kleinveeteelt Friesland (varkens, schapen, geiten), 157
  - Subsidiën, rekening en verantwoording, 1928-1946
  - Verslag Kleinveeteelt, 1920
  - Oosting-Instituut voor Kleinveeteelt te Emmen, 1930-1944
- Trekhonden, 1914-1947; 158
  - Uitvoering Trekhondenwet
  - Subsidiën
  - Rekening en verantwoording
  - Opheffing Commissie tot Verbetering van het Trekhondenras
- Pluimveeteelt, 159-172
  - Diverse stukken,1913, 1915-1917, 159
    - Uitvoer pluimvee en eieren
    - Benoeming, instructie en toezicht pluimveeconsulent
    - Onregelmatigheden eierenexport [o.a. Engeland en voorstel eiercontröle]
    - Politieverordening Monnikendam
    - Congres Vogelveeteelt te Gent
    - Handelsmerk eieren
    - Erevoorzitterschap Nederlandse Pluimveehoudersbond
    - Verdampen eieren in China
    - Ontwikkelingen eierhandel in Nederland
    - Circulaires en beschouwingen
  - Subsidiën [o.a. V.P.N.]; cursussen en consulentenschap,1914-1921, 160
  - , Rijkspluimveeconsulent: personele en materiële aangelegenheden,1920-1932; Rijksinstituut voor Pluimveeteelt, 1927-1932; Schenkingen en beheer landgoed Spelderholt Beekbergen I,1920-1921; 161
  - Schenkingen en beheer landgoed Spelderholt Beekbergen II,1921-1933, 162
  - Rijksinstituut voor Pluimveeteelt Beekbergen,mei 1934 - augustus 1947, 163
  - , Legwedstrijden,1920-1930; Buitenlandse aangelegenheden,1921-1933; Eendenhouders Landsmeer-Volendam,1922-1929; Fokstations en Proefboerderij,1927-1934; Publicaties,1928-1933; 164
  - Pluimveecongressen, 165
    - 's-Gravenhage, 1921
    - Rome, 1933
    - Leipzig [met verslag 3/e Boerendag Goslar 1935],1936
    - Cleveland1939
  - , Vereenigingen Avelcultura en Ornithophilia; subsidie tentoonstellingen,1914-1933; Pluimveecongres Ottawa,1925-1928; Pluimveecongres Amersfoort,1916; Pluimveetentoonstelling Londen,1919-1930; 166
  - Eierencontrôlebureau: statuten; verslagen vergaderingen; instructies uit- en doorvoer eieren,1929-1939, 167
  - , Eierencontrôlebureau: statuten; verslagen vergaderingen; instructies uit- en doorvoer eieren,1940-1947; Financiële verslagen Bedrijfschap Pluimvee en Eieren,1943-1945; Rapport vergoedingen aan grossiers-depôthouders [6 januari 1947] Handels Zuid-Amerika,1936-1937; 168
  - Eierencontrôlebureau: diverse stukken,1924-1935[?], 169
    - Voeding
    - Koeltechniek
    - Roermondsche Eiermijn
    - Centrale Commissie Pluimvee Noord-Holland
    - Oostelijke Pluimvee Coöperatie
    - Eendenhouders Krommenie
    - Pluimveeteelt en afsluiting Zuiderzee
    - Ringen van kuikens
    - Pullorum
    - Stichting fonds Pluimveeteelt
    - Teeltregeling en Steun Eieruivoerbeschikking
    - Kuikenseksers
    - Reglement Rijkspluimveevoorlichtingsdienst
    - Statuten N.C.E.P.
    - Verslagen van diverse organisaties
  - Nederlandsche Pluimvee Federatie [N.P.F.],1921-1934, 170
    - Correspondentie
    - Legwedstrijden
    - Verslagen van vergaderingen
    - Jaarverslagen
  - , Overzicht crisismaatregelen,1 april 1934 - 31 maart 1940; Notulen en erkenning Algemene Vergadering N.P.F.,1930-1939; Jaarverslagen Alg. Vergadering N.P.F.,1929-1939; Bestuursvergadering van de N.C.E.P.,1934; Jaarverslagen van de Raad van Beheer en Toezicht inzake Pluimvee-, Vogel-, Konijnen-, Cavia- en Pelsdierenteelt, 1934-1937; 171
  - Bedrijfschap voor Pluimvee en Eieren,24 november 1942 - 4 mei 1949, 172
    Notulen bestuursvergaderingen, jaarverslagen etc.
- Tentoonstellingen, 173-175
  - 1932-1938, 173
  - 1939-1944, 174
  - 1945-1947, 175
- Internationaal Veeteeltcongres Zürich [Nederlandsche Zoötechnische Vereeniging], Wereldtentoonstelling New Vork; Ereblijken bij tentoonstellingen [o.a. Medailles],; Commissie voor de Economische Verdedigingsvoorbereiding,; 1939; 1931-1939; 1939-1940; 176
- Particuliere correspondentie Inspecteur voor het Veeteeltwezen, 1937-1944; 177
  - Rapporten, radiotoespraken en artikelen
  - Voorontwerp Landbouwverordeningswet
  - Artikelen in het buitenland en beschouwingen
  - Taak Afdeeling Veeteelt
  - Bedrijfslaboratorium voor gewasonderzoek
  - Organisatie Bedrijfsleven Voedselvoorziening
  - Export fokvee uit Friesland
  - Veeteeltfilm
  - Schadevergoeding kleine bedrijven
  - Commissie Posthuma
  - Landstand
  - H.M. de Koningin bezoek Zeeuwsch-Vlaanderen
  - Arbeidsinzet en Krijgsgevangenschap
  - Het scheuren van grasland
- Rijksveeteeltconsulent voor de provincies Groningen, Friesland, Drenthe, Overijssel en Gelderland: personele aangelegenheden, verslagen werkzaamheden en kredieten., Rijksvoorlichtingsdienst voor de Pluimveeteelt; 1915-1934; 1925-1930; 178
- Rijksveeteeltconsulent voor de provincies Utrecht, Noord-Holland, Zuid-Holland, Noord-Brabant, Limburg en Zeeland, 1915-1934; 179
  Personele aangelegenheden, verslagen werkzaamheden en kredieten
- Kredieten aan Rijksveeteelt- en Rijkspluimveeconsulenten, 1932-1933; 180
- Kredieten aan Rijksveeteelt- en Rijkspluimveeconsulenten, 1934-1938; 181
  o.a. Betaling hulp van de N.C.B. aan R.V.C. Noord-Brabant 1935 t/m 1947
- Kredieten aan Rijksveeteelt- en Rijkspluimveeconsulenten, Toestand van het Landbouwbedrijf; 1938-1942; 1923-1924; 182
- Correspondentie met de Rijksveeteeltconsulenten, o.a. met rapporten toestand 1944., Lezing van Ir. Leignes Bakhoven inzake 'Vooruitzichten van de Nederlandsche Veehouderij'; Afschriften van nota's aan de Directeur-Generaal van de Landbouw,; 1935-1944; 1938; 1937-1941; 183
- Correspondentie met Rijksveeteelt - en Rijkspluimveeteeltconsulenten, Voordrachten Rijksveeteelt- en Rijkspluimveeteeltconsulenten; Dienstreizen en verloven Rijksveeteelt- en Rijkspluimveeteeltconsulenten,; 1947; 1935-1945; 1939-1947; 184
- Briefwisseling van de Directeur van het Rijksveeteeltwezen met de veeteeltconsulenten, onder meer betreffende personele zaken, runder- en varkensstamboeken, buitenlandse contacten en Landbouwherstel., 1945-1947; 185
- Correspondentie met Rijksveeteelt - en Rijkspluimveeteeltconsulenten, Correspondentie met de Directeur van het Veeteeltwezen; 1945-1947; 1946-1947; 186
- Verslagen van vergaderingen van de Rijksveeteeltconsulenten met de Inspecteur van het Veeteeltwezen, 1941-1947; 187
- Proefzuivelboerderij Hoorn, 188-189
  - Vergaderingen; subsidiën; verlies- en winstrekening; balans,1931-1946, 188
  - Werkplannen; publicaties; inleidingen; proefnemingen,1933-1939, 189
- Rijkslandbouwproefstation Hoorn, werkplannen; publicaties; inleidingen; proefnemingen, Rijkslandbouwproefstation Groningen; 1940-1946; 1934; 1937-1938; 190
- Rijkslandbouwproefstation Maastricht, Balans; winst- en verliesrekening; onderzoek van monsters; personele en materiële aangelegenheden; 191-192
  - 1923-1939, 191
  - 1939-1947, 192
- Nederlandse Veehouderij Centrale, 193-197
  - Verslagen vergaderingen:1935 t/m mei 1937, 193
  - Verslagen vergaderingen:juni 1937 t/m 1940, 194
  - , Verslagen van werkzaamheden,1939-1940; Verslagen vergaderingen, januari 1941 t/m augustus 1941; Driemaandelijkse verslagen,1939; Jaarverslagen1934-1938; Lijst van erkende markthandelaren; 195
  - Correspondentie, circulaires, vee-inlevering etc.,1935-1940, 196
  - , Besprekingen met de Directeur-Generaal voor de Voedselvoorziening,1941; Correspondentie en circulaires inzake veeleveringen1941-1944; 197
- Bedrijfschap voor Vee- en Vlees, 198-201
  Agenda's, notulen en voorstellen vergaderingen; circulaires; accountantsrapporten; correspondentie.
  - 1940-1942, 198
  - 1942-1944, 199
  - 1944-1946, 200
  - 1946-1947, 201
- Commissie Wederopbouw Boerderijen: notulen van vergaderingen; instructies; overzichten., T.N.O.: correspondentie; publicaties; verslagen van vergaderingen; Jaarverslagen.; 1945-1947; 1942-1947; 204
- Raad van Economische Unie v .d. Benelux, Commissie Landbouw, Visserij en Voedselvoorziening, Uitbetaling toegekende premiën aan de rundveefokkerij te Volkel; Administratiegelden voor proeven Kunstmatig drogen van gras,; Commissie schatting melkproduktie; Commissie toeslag melkprijs,; Besprekingen met de gemachtigde voor de prijzen,; 1946-1947; 1930; 1939-1946; 1943; 1942-1943; 1943-1944; 209
- Veeteelt-algemeen, Bodemproduktiewet; Reglementen provinciale regelingscommissies rundveefokkerij,; Reglement stierkalveren,; 1946-1947; 1939-1941; 1939-1947; 1940-1947; 214
- Afstammingsonderzoek rijkspremie (K.I.)- stieren, Rijks(pluim)veeteeltconsulenten, neven- functies; Rijksveeteeltconsulent te Assen, gebouw,; Rijks(pluim)veeteeltconsulenten, ambtsgebieden en werkzaamstelling,; Rijkslandbouwproefstation te Hoorn,; 1942-1947; 1936-1944; 1936-1946; 1935-1947; 1926-1947; 228
- Proefzuivelboerderij te Hoorn, Rijkslandbouwproefstation te Maastricht; Mengvoeder contrôl,; 1902-1947; 1912-1947; 1935-1947; 229
- Meststoffenbesluit, 1942-1947; 230
- Codex meststoffen, Onvoldane schulden aan Rijkslandbouw proefstations; Staatjes onderzochte monsters Rijkslandbouwproefstations te Maastricht,; 1919-1947; 1933-1947; 1945-1947; 231
- Schenking landgoed Spelderholt, Paardenverordening 1942; Bedrijfschap voor veevoeder, alg. corr.; Centraal Bureau voor de varkensfokkerij; 1926-1928; 1942-1947; 1944-1947; 1936-1947; 245
- Centraal Bureau voor de schapenfokkerij, Centraal Veevoeder Bureau; Ureumproeven; Nederlandse Wolfederatie; Kostprijsberekening van melkprodukten; Raad voor de waterhuishouding; 1936-1947; 1947; 1941-1944; 1945-1947; 1946-1947; 1941-1946; 246
- Fonds voor de pluimveebelangen, Rijksinstituut voor de pluimveeteelt, afd. wetenschappelijk onderzoek; Pullorum Commissie; Stichting export stamboekvee; Fonds Nederlandse Veefokkerij; 1936-1947; 1943; 1942-1946; 1945-1947; 1944-1947; 247
- Stichting gebruiksvee, Stichting import-export van paarden; Ver.Ned. Rundveestamboek; Centrale Melk Contrôledienst; Stichting Nederlandse Rijschool; 1946-1947; 1945-1947; 1939-19 7; 248
- Commissie van toezicht op de selectie-mesterijen, Technische Commissie van advies voor veevoederdistributie; Commissie voor verrichtingskeuringen van fokpaarden; 1940-1947; 1946-1947; 1941-1947; 257
- Commissie van advies Rijkslandbouw-proefstations, Contactcommissie onderzoek veevoeding; Commissie inzake bepaling gebruikswaarde van paarden; Commissie van beheer CLO-mengvoeders; TNO-endocrinologie; 1923-1947; 1943-1944; 1947; 1937-1947; 1946-1947; 258
- Semaine de Royaumont, Subsidies rundveefokkerij; Subsidies geitenfokkerij; Subsidies varkensfokkerij; 1946; 1940-1947; 1946-1947; 1938-1947; 272
- Subsidies schapenfokkerij, Subsidies veevoederbureaus; 1938-1947; 273
- Subsidies veevoederbureaus, Credieten rijksveeteeltconsulenten; 1938-1947; 1942-1947; 274
- Credieten Commissie van toezicht op de selectiemesterijen, Credieten Rijkslandbouwproefstations; Wijziging Paardenwet; 1938-1947; 1936-1944; 275
- Verlenging geldigheidsduur goedkeuring hengsten, Overtredingen en uitvoering Paardenwet; Processen-verbaal overtredingen Paardenwet; Controleurs Paardenwet; 1942-1945; 1940-1947; 1941-1947; 1939-1947; 280
- Statuten stamboekverenigingen, Commissie voor commissiekeuring; 1939-1947; 281
- Commissie van onderzoek organisatie paardenfokkerij, Subsidie paardenfokkerij; Bestedingsplannen paardenkeuringen; Rekeningen en verantwoordingen; Ontheffing art. 10. Paardenwet; 1940-1945; 1937-1947; 1946-1947; 1939-1947; 1941-1946; 284
- Ontheffing art. 7. Paardenwet, Centraal Bestuur voor draf- en renwezen (totalisator); Aanvragen voor commissierekening; 1940-1947; 1939-1947; 285
- Hengstenkeuringen, Keuring in beroep; 1940-1947; 1941-1947; 289
- Aanvragen dekbewijs, Formulieren en keuringsmateriaal; Verzending registers en dekboeken; Aangiften van hengsten van twee Jaar en ouder; 1939-1947; 290
- Uitvoering Paardenbesluit 1941, Hengsten-houderij, Bestedingsplans; Beroepschriften hengstenhouders; Art. 8 bis Paardenbesluit 1941, Hengstenhouderij, aanvulling; Paardencommissie; 1941-1947; 1942-1946; 1945-1947; 1943-1947; 1946-1947; 291
- Verzamelstaten dekkingen door hengsten in, 1934-1939; 294
- Verzamelstaten dekkingen door hengsten in, Melkcontrôle rundvee; 1940-1946; 1935-1947; 295
- Verslagen melkcontrôle Zuid-Holland, Commissie fiatteren melklijsten; Statuten veeteeltverenigingen; Kunstmatige inseminatie; 1945-1947; 1922-1937; 1935-1943; 296
- Koninklijke onderscheidingen, voorstellen, Kunstmatige inseminatie, alg.corr.; 1935-1947; 1945-1947; 301
- Benoemingen provinciale commissies rundvee- en geitenfokkerij, Varkensfokkerij; Veevoeder algemeen; Veevoederbureau; 1944-1947; 1922-1929; 1937-1947; 1935-1946; 304
- Pluimveeteelt, algemeen, 1937-1947; 309
- Veehouderijcommissie uit de 3 CLO's, Zuid-Amerikaanse Handelsmissie; 1941; 1937-1938; 315
- Fotoalbum kolonisatie in de delta van z.d. de Panama-rivier, 316
- Agenda's van ingekomen en uitgaande stukken, 1931-1947; 319
- Begrotingen voor 1944-1948, Paardenkeuringen; 1943-1947; 1941-1947; 320
- Registers van goedgekeurde dekhengsten in de provinvies, 1912-1927; 330-337
  - , Groningen; Friesland; 330
  - , Drenthe; Overijssel; 331
  - , Gelderland; Utrecht; 332
  - , Noord-Holland; Zuid-Holland; 333
  - , Zeeland; Noord-Brabant; 334
  - , Limburg; Zuid-Holland; 335
  - , Gelderland; Noord-Brabant; 336
  - , Koudbloed-Keuringen; Warmbloed-Keuringen; 337